臺灣士林地方法院刑事判決　　　　　　　　　　　　　　九十一年度易字第二一號
　　公　訴　人　臺灣士林地方法院檢察署檢察官
　　被　　　告　丁○○
右列被告因竊盜案件，經檢察官提起公訴（九十年度偵字第九八一五號），本院判決
如左：
    主  文
丁○○連續攜帶兇器竊盜，累犯，處有期徒刑壹年。
    事  實
一、(一)丁○○有多次竊盜、偽造有價證券及違反麻醉藥品管理條例案件前科，曾於民
      八十五年間因違反麻醉藥品管理條例案件，經本院以八十五年度易字第一六七
      四號判處有期徒刑三月確定，並於八十六年三月十二日易科罰金執行完畢。
    (二)丁○○基於意圖為自己不法所有之概括犯意，於九十年十月一日凌晨四時許，
      於路旁撿拾客觀上足資為兇器之石頭一塊後，在台北市○○區○○路十五巷與
      雙溪街口旁，連續持石頭敲毀停於路旁之庚○○使用（登記蕭鄭淑華名義）之
      車號Ｐ七─三六八三號汽車之右後車窗玻璃，進入車內，搜尋財物未果，再持
      石頭敲毀停放其旁乙○○使用（登記李佳仁所有）車號ＣＺ—七二七七號汽車
      之右後車窗，進入車內竊得零錢銅板（數目不詳），得手後正欲離去之際為戊○○○發覺可疑報警查獲。
二、案經庚○○、乙○○告訴及臺北市政府警察局士林分局報請臺灣士林地方法院檢
    察署檢察官偵查起訴。
    理  由
一、訊據被告丁○○於本院矢口否認有右揭犯行，辯稱：當天伊騎機車在士林區○○
    街上，就被警察臨檢，伊根本未去偷東西云云，而被告前於偵查中則坦承持石頭
    敲破車窗之事實，惟另辯稱：是為了要上廁所而去拿衛生紙云云。經查，被告如
    何於上揭時、地竊盜之事實，業據現場目擊證人戊○○○於本院審理中證述詳實
    ，證人對於被告當天所為、穿著以及行為人之特徵均供述明確，其證詞堪以採信
    ，又本案查獲之員警己○○於本院審理中亦證稱：於上揭時日曾見到被告在行為
    現場之情，所證核與證人戊○○○證詞相符，而被害人庚○○、乙○○汽車玻璃
    遭毀損，且汽車內經人大肆翻搜，被害人乙○○汽車內之財物並經竊取，惟二人
    車內之衛生紙均未遭竊之事實，亦據被害人庚○○、乙○○於偵查中供明，被告
    所辯不足採信，綜上，事證明確，被告犯行應堪認定。
二、按石頭質地堅硬，客觀上足資為兇器，被告持石頭敲破車窗以行竊，所為係犯刑
    法第三百二十一條第一項第三款之加重竊盜罪、第三百二十一條第一項、第二項
    之加重竊盜未遂罪及第三百五十四條之毀損罪。被告先後二次竊盜、毀損犯行，
    均時間緊接，手法相同，且係犯構成要件相同之罪名，顯均係基於概括犯意而為
    ，應各依連續犯之規定以一罪論（竊盜部分依情節較重之既遂該次犯行論以一罪
    ），並依法加重其刑。被告所犯上開竊盜、毀損二罪間有方法結果之牽連關係，
    應依刑法第五十五條從前者一重處斷。又查被告有事實欄所載之犯罪科刑及執行
    情形，此為被告所供承，復有臺灣高等法院檢察署刑案紀錄簡覆表、臺灣士林地
    方法院檢察署前科資料個案查詢表各一份存卷可按，其受有期徒刑之執行完畢後
    五年以內再犯本件有期徒刑以上之罪，係屬累犯，應遞予加重其刑。爰審酌被告
    犯罪之動機為圖得財物、毀損汽車玻璃以竊盜之手段、犯罪所得雖不高惟影響社
    會治安甚鉅，及犯罪後供詞反覆之態度等一切情狀，量處如主文所示之刑。被告
    於本案所持之石頭，業已滅失，且不屬被告所有，爰不為沒收之諭知。至警察雖
    扣押被告所有之螺絲起子一支，惟據證人即查獲員警己○○證稱：該起子是追到
    美崙街時，自被告機車的置物箱內查到的等語，而被告既堅稱並未使用該起子竊
    盜，起子一直放在工具箱內，是用來修理機車的等語，則尚無證據證明被告持該
    扣案之螺絲起子行竊，爰不諭知沒收之宣告。
三、檢察官函請併案審理部分：
    (一)臺灣士林地方法院檢察署九十一年偵字第四六七八號併案意旨略以：被告丁○○於九十一年四月廿六日凌晨四時許，基於概括犯意，在台北市○○區○○路
      三八一號前，連續持磚塊打破被害人丙○○三Ｂ—二二八三號自小客車及陳信
      助之ＤＩ—八五六九號自小客車車窗後，竊取三Ｂ—二二八三號車內之新台幣
      （下同）十九元及打火機一支與ＤＩ—八五六九號車內之十三元，為警當場查
      獲，因認被告涉有竊盜犯嫌。查被告上揭經檢察官起訴且經本院認罪科刑之犯
      行，犯罪時間係在九十年十月一日，而本件涉嫌之犯罪時間係在九十一年四月
      二十四日，二者時間相隔六個月，要難認有何時間緊密之可言，又被告於本院
      訊問中稱：「（你於九十年十月間是否想有機會就偷竊車子及車子內的財物？
      ）不是，九十一年四月間的這一件，是因為吃藥心情壞而臨時做的」（見本院
      九十一年十一月二十二日訊問筆錄），益徵被告所為二案並非基於概括犯意所
      為，二者既無連續犯裁判上一罪之關係，就併案部分本院自無從併予審判。
    (二)臺灣士林地方法院檢察署九十一年偵字第九五一七號併案意旨略以：被告於九
      十一年一月間某日，利用幫忙被害人甲○○搬家之便，於台北市○○區○○路
      二四０之九號六樓被害人甲○○住處內，竊取被害人甲○○持有發票日欄空白
      、金額二十萬元，金額欄及發票人欄印有「甲○○」印文，付款人為台北市第
      五信用合作社北投分社之支票一紙，復於不詳時地，基於偽造有價證券之犯意
      ，在上開支票發票日欄位偽填發票日為九十一年一月十七日，並於同年一月十
      五、十六日間某日，在台北市北投區將上開支票交付予不知情之溫家郁，作為
      投資溫某生意之款項，因認被告涉有竊盜等罪嫌。經查，訊據被告矢口否認本
      件竊盜犯行，而關於本案竊盜經過，據被害人甲○○於偵查中陳稱：伊與被告
      是在林瑞圖辦事處認識的，被告是於九十一年一月間乘幫忙伊搬家的機會，竊
      取伊所有之支票等語（見臺灣士林地方法院檢察署九十一年度偵字第三七一二
      號偵查卷第五一頁反面），據此，被告涉嫌本件竊盜，其緣由既是被害人於九
      十一年一月間邀被告幫忙搬家，被告利用幫忙被害人搬家的機會為之，事出偶
      然，難認被告於九十年十月一日在路邊著手本案行竊之際，即認識將有本件竊
      盜，亦即難認上揭起訴論罪科刑部分與此揭併案部分之事實，係基於概括之犯
      意為之，此外，併案涉嫌竊盜之方法，係竊取他人（未填載完成）之支票，再
      予行使之，而上揭起訴論罪科刑之竊盜方法，係毀損汽車後車窗玻璃，以進入
      汽車後，竊取車內財物，二者竊盜態樣全然不同，益難認二者有何連續犯關係
      ，既無裁判上一罪關係，本院自無從併予審判，應退由檢察官偵查後另為當之
      處理。
據上論斷，應依刑事訴訟法第二百九十九條第一項前段，刑法第五十六條、第三百二
十一條第一項第三款、第三百五十四條、第五十五條、第四十七條，罰金罰鍰提高標
準條例第一條前段，判決如主文。
本案經檢察官林聰良到庭執行職務
中      華      民      國    九十一    年     十二     月     十七     日
                                  臺灣士林地方法院刑事第二庭
                                      法官  王  梅  英
右正本證明與原本無異。
如不服本判決，應於判決送達後十日內，向本院提出上訴狀。
                                      書記官  韓  毓  寧
中      華      民      國      九十一    年    十二    月     十九     日
附錄本判決論罪科刑依據之法條：
刑法第三百二十一條第一項第三款
犯竊盜罪而有左列情形之一者，處六月以上五年以下有期徒刑：
三、攜帶兇器而犯之者。
刑法第三百五十四條
毀棄、損壞前二條以外之他人之物或致令不堪用，足以生損害於公眾或他人者，處二
年以下有期徒刑、拘役或五百元以下罰金。
